# 请教陈老师及各位：股改基准日净资产中包含资本公积-其他资本公积的处理

提问人：han_jian_guang 时间：2019-12-11 08:05:08
请教陈老师及各位：公司因有限公司阶段存在设定服务期的股份支付处理，股改基准日净资产构成中存在资本公积-其他资本公积，请问此部分资本公积是否能够转成资本公积-资本溢价。举例基准日构成：实收资本 500 万，资本公积-资本溢价 300 万，资本公积-其他资本公积 100 万，未分配利润 100 万，本次股改股本设定为 500 万，是否净资产的余额 500 万可以全额转为资本公积-资本溢价？请解答，谢谢

回答人：chenyiwei
这种情况意味着发行人的股权结构还存在不确定性，并未达到最终的稳定状态，故应尽量避免在这个时间段内进行股改，因为这部分 “资本公积——其他资本公积” 还存在因激励对象不满足服务期限条件或者业绩条件而被要求冲回的可能性，并不是一项确定已实现的权益。如果确定要在这段时间内进行股改的，建议先在股改基准日之前修改股份支付协议条款，放弃原先的可行权条件，实现激励股权的加速授予。